臺灣高等法院臺中分院刑事判決　　　　　　　　　九十三年度上易字第一三四五號
　　上　訴　人　乙○○
　　即　被　告
右上訴人因傷害案件，不服臺灣台中地方法院九十三年度易字第一五七九號中華民國
九十三年九月二十九日第一審判決（起訴案號：臺灣台中地方法院檢察署九十三年度
偵字第七一六七號），提起上訴，本院判決如左：
      主  文
原判決撤銷。
本件公訴不受理。
      理  由
一、公訴意旨略以：上訴人即被告（下稱被告）乙○○前曾積欠案外人王令中所經營
    之台宇公寓大廈管理維護股份有限公司（下稱公司）台宇新台幣（下同）七十三
    萬元，乙○○已先清償三萬元，餘款九十一年二月間起，每月十日清償一萬元，
    乙○○因故未能如期清償，玉令中遂將該債權委由告訴人甲○○催討，乙○○不
    悅，雙方因此互有爭執，民國（下同）九十二年十二月四日晚上十一時四十五分
    許，乙○○至王令中位於台中市○○區○○里○○○街四十五號住處協調債務問
    題，並要求該大樓管理員即案外人陳福壽讓乙○○入內，經陳福壽通知王令中之
    妻即告訴人丙○○，丙○○下樓並開門讓乙○○進入，丙○○遂向乙○○稱欠錢
    不還，不要臉，還跑來這裡幹什麼等語，乙○○遂與丙○○發生爭執，丙○○作
    勢要踹乙○○，乙○○竟基於傷害丙○○身體之犯意，徒手將丙○○拉住向該大
    樓之管理室，致丙○○跌坐在地上，因而受有左手肘擦傷約二公分，臀部挫傷等
    傷害；又丙○○下樓前已通知甲○○稱乙○○在樓下，甲○○即與盧秉駿至上址
    外面，見乙○○與丙○○互毆，乃拾起木棍一支（未扣案）進入大樓內，乙○○
    見狀，亦拾起木棍一支（亦未扣案），並承上開傷害人身體之概括犯意，與甲○○互毆，並持木棍往甲○○頭上打，甲○○被盧秉駿拉開，往中國醫藥大學附設
    醫院就診，約於同年十二月五日凌晨一時十五分抵該院急室，乙○○亦到該院急
    診室，見甲○○，二人又發生爭執，乙○○又承上開傷害甲○○之概括犯意，持
    塑膠板一塊往甲○○頭上打，致甲○○受有頭撕裂傷約三公分。因認被告乙○○
    涉有刑法第二百七十七條第一項普通傷害之罪嫌云云。
二、按告訴乃論之罪，其告訴經撤回者，應諭知不受理之判決，刑事訴訟法第三百零
    三條第三款定有明文。又刑事案件於第一審法院辯論終結前調解成立，經法院核
    定，並經當事人同意撤回者，視為於調解成立時撤回告訴，亦為鄉鎮市調解條例
    第二十五條第二項所明定。查本件被告乙○○已於九十三年八月十日與告訴人丙○○、甲○○二人在台中市北屯區調解委員會成立調解，並於九十三年九月十六
    日經台灣台中地方法院核定在案，業經告訴人丙○○到庭陳明在卷，並有台中市
    北屯區調解委員會調解書影本一份在卷可按（見本院卷第一一頁），且該調解又
    係於第一審法院辯論終結（九十三年九月十五日）前成立，依首開規定，視為於
    調解成立時（九十三年八月十日）告訴人二人即已撤回告訴，自應諭知不受理之
    判決。原判決未及審酌上開雙方已成立調解之事實，遽予論罪科刑，自有違誤。
    被告上訴意旨執此指摘原判決不當，非無理由，應由本院將原判決予以撤銷，並
    另行諭知不受理之判決。
三、據上論結，應依刑事訴訟法第三百六十九條第一項前段、第三百六十四條、第三
    百零三條第三款，判決如主文。
本案經檢察官丁○○到庭執行職務。
中      華      民      國      九十三    年     十一    月  三十    日
                                   臺灣高等法院臺中分院刑事第八庭
                                         審判長法  官  劉  榮  服
                                               法　官  巫　政　松
                                               法　官  陳  毓  秀
右正本證明與原本無異。
不得上訴。
                                               書記官  陳  俞  豪
中     華     民     國     九十三     年     十二     月      二       日
                                                              　　　　　Ｆ
